臺灣高雄地方法院民事簡易判決
111年度雄簡字第1694號
原      告  南山產物保險股份有限公司

法定代理人  蔡漢凌  
訴訟代理人  葉特琾  
訴訟代理人(兼送達代收人)
            林澤青  
被      告  黃○瑋    (姓名年籍等資料詳卷)
兼上  一人 
法定代理人  黃○珊    (姓名年籍等資料詳卷)
上列當事人間損害賠償(交通)事件，本院於民國111年10月27日
言詞辯論終結，判決如下：
    主      文
一、被告應連帶給付原告新臺幣貳佰零陸萬伍仟貳佰參拾元及自
    民國一百一十一年七月八日起至清償日止，按週年利率百分
    之五計算之利息。
二、訴訟費用由被告連帶負擔。
三、本判決第一項得假執行。但被告如以新臺幣貳佰零陸萬伍仟
    貳佰參拾元供擔保後，得免為假執行。
    事實及理由
一、被告均經合法通知，未於言詞辯論期日到場，核無民事訴訟
    法第386條各款所列情，爰依原告聲請，由其一造辯論而為
    判決。原告於審理中追加法定代理人黃○珊為被告(卷第127
    頁)，合於民事訴訟法255條第1項第2款規定，應予准許。另
　　黃○珊雖將黃○瑋有關同住照顧、保護教養及辦理子女戶籍遷
    移等事宜自民國110年07月19日起至113年12月3日止委託戴○
    ○監護，有黃○瑋之個人戶籍資料為證(卷第133頁)，惟因委
    託監護之期間在本件事故發生之後，且有關侵權行為責任應
    認亦不宜由受委託監護之人負連帶賠償責任，是本件仍列母
    親黃○珊為兼法定代理人。均併為說明。
二、本法所稱兒童及少年，指未滿18歲之人；所稱兒童，指未滿
    12歲之人；所稱少年，指12歲以上未滿18歲之人。宣傳品、
    出版品、廣播、電視、網際網路或其他媒體對下列兒童及少
    年不得報導或記載其姓名或其他足以識別身分之資訊：四、
    為刑事案件、少年保護事件之當事人或被害人。行政機關及
    司法機關所製作必須公開之文書，除前項第3款或其他法律
    特別規定之情形外，亦不得揭露足以識別前項兒童及少年身
    分之資訊。兒童及少年福利與權益保障法第2條、第69條第1
    項第4款及第2項分別定有明文。經查，被告黃○瑋為民國93
    年底出生，有其個人戶籍資料查詢結果可憑(卷第95頁)，其
    於為本件侵權行為時為未滿18歲之少年，且為少年保護事件
    之當事人，參照前開法條規定，本件判決爰不揭露被告黃○
    瑋及其法定代理人之身分資訊，其等之真實姓名年籍資料均
    詳如卷內資料所載。　　
三、原告主張：被告黃○瑋於民國110年3月1日22時40分許，無照
    駕駛原告承保之車牌號碼000-000號普通重型機車，沿高雄
    市三民區民族一路由南往北方向行駛，於行經該路778號前
    時，撞及同向騎乘腳踏車行駛其右前方之吳素鳳，致吳素鳳
    死亡，原告已依強制汽車責任保險法第7條、第10條、第27
    條及同法給付標準第2條、第3條、第6條規定實際賠付予吳
    素鳳之全體繼承人醫療給付新臺幣(下同)65,230元及死亡給
    付200萬元。因黃○瑋就本件車禍事故應負全部過失責任，原
    告依侵權行為法及強制汽車責任保險法第29條第1項第5款規
    定，請求黃○瑋及其法定代理人連帶賠償。聲明：被告應連
    帶給付原告2,065,230元及自起訴狀繕本送達翌日起至清償
    日止，按週年利率5%計算之利息。 
四、被告均經合法通知未到場，亦未提出書狀作何有利於己之聲
    明或答辯。
五、本院的判斷：
　㈠按汽車駕駛人，未領有駕駛執照駕駛小型車或機車，處6,00
    0 元以上12,000元以下罰鍰，並當場禁止其駕駛；行車速度
    ，依速限標誌或標線之規定；汽車行駛時，駕駛人應注意車
    前狀況及兩車併行之間隔，並隨時採取必要之安全措施，
    ；道路交通管理處罰條例第21條第1 項第1 款，道路交通安
    全規則第93條第1項、第94條第3項分別定有明文。次按因汽
    車交通事故致受害人傷害或死亡者，不論加害人有無過失，
    請求權人得依本法規定向保險人請求保險給付或向財團法人
    汽車交通事故特別補償基金請求補償；強制汽車責任保險法
    所稱被保險人，指經保險人承保之要保人及經該要保人同意
    使用或管理被保險汽車之人；被保險人違反道路交通管理處
    罰條例第21條或第21條之1 規定而駕車，致被保險汽車發生
    汽車交通事故者，保險人仍應依本法規定負保險給付之責。
    但得在給付金額範圍內，代位行使請求權人對被保險人之請
    求權，強制汽車責任保險法第7 條、第9 條第2 項、第29條
    第1 項第5 款亦均有明文規定。
  ㈡經查，原告主張之上開事實，業據其提出理賠申請書、理賠
    計算書、診斷證明書、死亡證明書、強制汽車責保險領款確
    認書(卷第11-39頁)、醫療費用收據、強制險醫療給付費用
    彙整表等為證（卷第165頁-177頁），並有高雄市政府警察
    局交通警察大隊111 年6 月15日高市警交安字第1117138860
    0號函檢附之交通事故初步分析研判表、道路交通事故現場
    圖及照片、道路交通事故調查報告表（一）（二）、談話記
    錄表等可憑（卷第51-91頁）；且原告並提出由臺灣高雄少
    年及家事法院送鑑定之高雄市政府交通局車輛行車事故鑑定
    委員會鑑定意見書，認本件因黃○瑋無照駕駛、超速、未注
    意車前狀況為肇事原因，吳素鳳則無肇事原因，有鑑定意見
    書為證(卷第163頁)；而被告均經合法通知，未於言詞辯論
    期日到場，復未提出書狀答辯供本院斟酌，依民事訴訟法第
    280 條第3 項前段、第1 項前段之規定，視同自認，堪信原
    告主張為真實。則依上開規定，原告於賠付吳素鳳之全體繼
    承人2,065,230元後，於該金額範圍內，代位行使損害賠償
    請求權，請求被告及其法定代理人連帶賠償，即有理由，應
    予准許。
六、綜上所述，原告依強制汽車責任保險法第29條第1 項第5 款
    規定，請求被告連帶給付2,065,230元，及自起訴狀繕本送
    達翌日之111年7月8日起（卷第103頁）起至清償日止，按週
    年利率5%計算之利息，為有理由，應予准許。
七、本判決第1 項係依民事訴訟法第427 條所規定之適用簡易訴
    訟程序所為被告敗訴之判決，爰依同法第389 條第1 項第3
    款規定依職權宣告假執行。併依同法第392 條第2 項規定諭
    知被告得供相當擔保金額後免為假執行。
八、結論：本件原告之訴為有理由，判決如主文。本件原告全部
    勝訴，訴訟費用應由被告連帶負擔。
中　　華　　民　　國　　111 　年　　11　　月　　15　　日
          　　　　高雄簡易庭  法　官    林玉心
以上正本係照原本作成。
如不服本判決，應於送達後20日內，向本院提出上訴狀並表明上
訴理由，如於本判決宣示後送達前提起上訴者，應於判決送達後
20日內補提上訴理由書（須附繕本）。
中　　華　　民　　國　　111 　年　　11　　月　　15　　日
                              書記官    李月君